---
title: "Raport"
author: "Michał Bresiński, Natalia Lach, Alicja Myśliwiec, Filip Oszczepaliński"
output:
  pdf_document
date: "2023-06-28"
---

```{r setup, include=FALSE}
knitr::opts_chunk$set(echo = TRUE, message = FALSE, warning = FALSE)
```

```{r, echo=FALSE}
# IMPORTY R 
library(reticulate)
#use_python("C:\\Users\\alicj\\AppData\\Local\\Programs\\Python")
```

```{python, echo=FALSE}
# IMPORTY PYTHON

from sqlalchemy import create_engine, inspect
from sqlalchemy import URL, text
import pandas as pd
import matplotlib.pyplot as plt
import numpy as np

pd.set_option('display.max_columns', None)
```

```{python, echo=FALSE}
# POŁĄCZENIE Z BAZĄ

url_object = URL.create(
    "mysql+pymysql",
    username="team26",
    password="te@mzg",
    host="giniewicz.it",
    database="team26",
)

#te@mzg

engine = create_engine(url_object)
```
\section{\textit{Wyznacz ranking na pracownika miesiąca dla każdego miesiąca, w którym sklep prowadził sprzedaż.}}

```{python, echo=FALSE, results='hide'}
connection = engine.connect()

connection.execute(text("SET lc_time_names = 'pl_PL'"))

result = connection.execute(text("WITH sss AS ( \
SELECT id_pracownika, DATE_FORMAT(data_wynajmu, '%M') AS miesiąc,  YEAR(data_wynajmu) AS rok,SUM(cena_wynajem) AS przychód, 'WYNAJEM', MONTH(data_wynajmu) AS msc \
FROM wynajem \
GROUP BY id_pracownika, DATE_FORMAT(data_wynajmu, '%M'),  YEAR(data_wynajmu) \
UNION ALL \
SELECT id_pracownika, DATE_FORMAT(data_zakupu, '%M') AS miesiąc,  YEAR(data_zakupu) AS rok, SUM(cena_kupno) AS przychód, 'KUPNO', MONTH(data_zakupu) AS msc \
FROM sklep \
GROUP BY id_pracownika, DATE_FORMAT(data_zakupu, '%M'),  YEAR(data_zakupu) \
UNION ALL \
SELECT id_pracownika, DATE_FORMAT(data_zakupu, '%M') AS miesiąc,  YEAR(data_zakupu) AS rok, SUM(cena_outlet) AS przychód, 'OUTLET', MONTH(data_zakupu) AS msc \
FROM outlet \
GROUP BY id_pracownika, DATE_FORMAT(data_zakupu, '%M'),  YEAR(data_zakupu) \
) \
SELECT id_pracownika, imię_pracownika, nazwisko_pracownika, miesiąc, msc, rok, SUM(przychód) AS przychody,RANK() OVER(PARTITION BY miesiąc, rok ORDER BY SUM(przychód) DESC) AS ranking \
FROM sss \
JOIN pracownicy USING(id_pracownika) \
GROUP BY id_pracownika, miesiąc, rok \
ORDER BY rok, msc, SUM(przychód) DESC;"))

df1 = pd.DataFrame(result.fetchall(), columns=result.keys())

connection.close()
```
```{python, echo=FALSE}
i, n = np.array(df1['imię_pracownika']), np.array(df1['nazwisko_pracownika'])
godność = i + ' ' + n
df1['pracownik'] = godność
df11 = df1[['id_pracownika', 'pracownik', 'miesiąc', 'rok', 'przychody', 'ranking' ]]
df11
```

```{python, echo=FALSE}
df_pivot =df1.sort_values(by=['rok','msc'], ascending=[True, True])
df_pivot = df1.pivot_table(index=['rok', 'msc'], columns='imię_pracownika', values='przychody')
ax = df_pivot.plot(kind='bar', color=['#53A2BE', '#E6A4AC'])

ax.set_xlabel('Rok, Miesiąc')
ax.set_ylabel('Przychody')
ax.set_title('Przychody wygenerowane przez pracowników\n  w poszczególnych miesiącach')
ax.legend(title='Pracownicy')

plt.xticks(rotation=45)  
plt.tight_layout() 
plt.show()
```
Na powyższym wykresie dobrze widoczne są różnice pomiędzy przychodami wygenerowanymi przez konkretnych pracowników, łatwo więc stwierdzić, który z nich poradził sobie lepiej w danym miesiącu działalności sklepu. 
```{python, echo=FALSE}
filtered_data = df1.loc[(df1['miesiąc'] == 'grudzień') & (df1['rok'] == 2022)]
best_month_year = filtered_data['przychody'].idxmax()
best_employee = filtered_data.loc[best_month_year, 'imię_pracownika']
best_revenue = str(filtered_data.loc[best_month_year, 'przychody'])
```
Przykładowo w grudniu 2022 najlepsze przychody zostały wygenerowane przez `r py$best_employee` w wysokości `r py$best_revenue`zł co spowodowało otrzymanie tytułu pracownika miesiąca.

Dodatkowo można pokazać, o ile większy utarg zrobił najlepszy pracownik konkretnego miesiąca.

```{python, echo=FALSE}
df_best_employee = df1[df1["ranking"] == 1].copy()
df_second_best_employee = df1[df1["ranking"] == 2].copy()

df_best_employee.loc[:, 'różnica_przychodów'] = np.array(df_best_employee['przychody']) - np.array(df_second_best_employee['przychody'])
df_best_employee = df_best_employee.rename(columns={"imię_pracownika": "pracownik_miesiąca"})
df_best_employee = df_best_employee[["id_pracownika", "pracownik_miesiąca", "miesiąc", "rok", "różnica_przychodów"]]
df_best_employee
```

\section{\textit{Sporządź analizę top 10 zawodników turniejowych w zależności od gry.}}

W działalność sklepu wchodzi również prowadzenie turniejów z 5 różnych gier. Dla każdej z nich przedstawiono poniżej ranking 10 najlepszych zawodników (Turnieje tej samej gry są od siebie niezależne. Może zdarzyć się, że jedna osoba pojawi się w rankningu parę razy.).

- Alchemicy
```{python, echo=FALSE}

def turniej(rodzaj):
  return "SELECT RANK() OVER (ORDER BY wynik DESC) AS rank, wynik, miejsce AS miejsce_turniej, id_klienta, imię, nazwisko, wiek, tytuł \
FROM wyniki \
INNER JOIN klienci USING(id_klienta) \
INNER JOIN turnieje USING(id_turniej) \
INNER JOIN rodzaje_turniejów USING(id_rodzaj) \
INNER JOIN gry USING(id_gry) \
WHERE id_rodzaj = {} \
GROUP BY id_klienta \
ORDER BY wynik DESC \
LIMIT 10;".format(rodzaj)

connection = engine.connect()

result = connection.execute(text(turniej('1')))

df21 = pd.DataFrame(result.fetchall(), columns=result.keys())

connection.close()
```
```{python, echo=FALSE}
df211 = df21.drop("tytuł", axis=1)
df211
```
```{python, echo=FALSE}
def find_best(df, place):
  df_pierwsze_miejsce = df.loc[df['rank'] == place]
  lista_osob = df_pierwsze_miejsce.apply(lambda row: f"{row['imię']} {row['nazwisko']}", axis=1).tolist()
  ciag_osob = ', '.join(lista_osob)

  wynik = df.iloc[place-1]["wynik"]
  wynik_top = df.iloc[0]["imię"]
  wynik_top2 = df.iloc[0]["nazwisko"]
  if len(df_pierwsze_miejsce) > 1:
    return "{} miejsce zajmują: {} - z wynikiem {}.".format(place, ciag_osob, wynik)
  else:
    return "{} miejsce zajmuje {} {} z wynikiem {}.".format(place, wynik_top, wynik_top2, wynik)
    
odp = find_best(df211, 1)
```
Jak widać w powyższej tabeli, `r py$odp` 

- Palec Boży
```{python, echo=FALSE}
connection = engine.connect()

result = connection.execute(text(turniej('2')))

df22 = pd.DataFrame(result.fetchall(), columns=result.keys())

connection.close()
```
```{python, echo=FALSE}
df221 = df22.drop("tytuł", axis=1)
df221
```
```{python, echo=FALSE}
odp = find_best(df221, 1)
```
Jak widać w powyższej tabeli, `r py$odp` 

- Wsiąść do Pociągu: Europa 

```{python, echo=FALSE}
connection = engine.connect()

result = connection.execute(text(turniej('3')))

df23 = pd.DataFrame(result.fetchall(), columns=result.keys())

connection.close()
```
```{python, echo=FALSE}
df231 = df23.drop("tytuł", axis=1)
df231
```
```{python, echo=FALSE}
odp = find_best(df231, 1)
```
Jak widać w powyższej tabeli, `r py$odp` 

- Carcassone

```{python, echo=FALSE}
connection = engine.connect()

result = connection.execute(text(turniej('4')))

df24 = pd.DataFrame(result.fetchall(), columns=result.keys())

connection.close()
```
```{python, echo=FALSE}
df241 = df24.drop("tytuł", axis=1)
df241
```
```{python, echo=FALSE}
odp = find_best(df241, 1)
```
Jak widać w powyższej tabeli, `r py$odp` 

- Scrabble

```{python, echo=FALSE}
connection = engine.connect()

result = connection.execute(text(turniej('5')))

df25 = pd.DataFrame(result.fetchall(), columns=result.keys())

connection.close()
```
```{python, echo=FALSE}
df251 = df25.drop("tytuł", axis=1)
df251
```
```{python, echo=FALSE}
odp = find_best(df251, 1)
```
Jak widać w powyższej tabeli, `r py$odp` 


\section{\textit{Ustal, które gry przynoszą największy dochód ze sprzedaży, a które z wypożyczeń.}}

Nasz sklep prowadzi zarówno sprzedaż gier jak i ich wynajem, zatem dobrym pomysłem byłaby analiza tych dwóch źródeł dochodu. Poniżej przedstawiono tabelę, w której zawarto 5 najbardziej dochodowych gier biorąc pod uwagę wynajem.
```{python, echo=FALSE}
connection = engine.connect()

result = connection.execute(text("WITH ilość AS (SELECT id_gry, COUNT(id_gry) AS 'ile_gier' \
					FROM spichlerz_wynajem \
					GROUP BY id_gry) \
SELECT id_gry, tytuł, COUNT(id_transakcji_wynajem) AS 'ile_gier_wynajem', SUM(cena_wynajem) AS 'dochód gry wynajem', \
			ile_gier, ROUND(SUM(cena_wynajem)/ile_gier, 2) AS 'średni dochód gry wynajem', \
			ROUND(SUM(cena_wynajem)/ile_gier/cena_wynajem, 2) AS 'znormalizowany średni dochód' \
FROM wynajem \
LEFT JOIN spichlerz_wynajem USING(id_spichlerz_wynajem) \
JOIN gry USING(id_gry) \
JOIN ilość USING(id_gry) \
GROUP BY id_gry \
ORDER BY SUM(cena_wynajem) DESC;"))

df31 = pd.DataFrame(result.fetchall(), columns=result.keys())

connection.close()
```
```{python, echo=FALSE}
best_rent = df31.iloc[0]["tytuł"]
best_rent_val = str(df31.iloc[0]["dochód gry wynajem"])
df31[["id_gry","tytuł","dochód gry wynajem"]].head()
```
Jak widać, najbardziej dochodową grą w przypadku wynajmu jest gra o tytule `r py$best_rent`, dzięki której sklep uzyskał `r py$best_rent_val` zł.
```{python, echo=FALSE}
connection = engine.connect()

result = connection.execute(text("WITH ilość AS (SELECT id_gry, COUNT(id_gry) AS 'ile_gier_inv' \
					FROM spichlerz_sklep \
					GROUP BY id_gry) \
SELECT id_gry, tytuł,  COUNT(id_transakcji_sklep) AS 'ile_gier_zakup', ile_gier_inv, \
			SUM(cena_kupno) AS 'dochód gry sklep', ROUND(SUM(cena_kupno)/ile_gier_inv, 2) AS 'średni dochód gry sklep', \
			ROUND(SUM(cena_kupno)/ile_gier_inv/cena_kupno, 2) AS 'znormalizowany średni dochód' \
FROM sklep \
LEFT JOIN spichlerz_sklep USING(id_spichlerz_sklep) \
JOIN gry USING(id_gry) \
JOIN ilość USING(id_gry) \
GROUP BY id_gry \
ORDER BY SUM(cena_kupno) DESC;"))

df32 = pd.DataFrame(result.fetchall(), columns=result.keys())
best_sale = df32.iloc[0]["tytuł"] 
connection.close()
```
Podobnie uczyniono z dochodem pochodzącym ze sprzedaży. Na szczycie rankingu znajduje się gra `r py$best_sale`.
```{python, echo=FALSE}
pd.set_option('display.max_columns', None)
df32[["id_gry","tytuł","dochód gry sklep"]].head()
```

W obu przypadkach jest to jednak czysty zysk, zdeterminowany przez oryginalną cenę gry, która może być znacząco wyższa od pozostałych, bądź przez ilość gier dostępnych w magazynie. Dlatego też warto przeprowadzić analizę, próbując znormalizować zyski względem tych dwóch czynników. W ten sposób otrzymano tabelę, gdzie \textit{średni dochód} określa dochód podzielony przez ogólną ilość gier w magazynie, a`\textit{znormalizowany dochód} dodatkowo jest podzielony także przez wyjściową cenę kupna/wynajmu. Rozważane kolumny obrazują w nieco inny sposób dochody z każdej gry.

Wpierw tabela dotycząca wynajmu.
```{python, echo=FALSE}
pd.set_option('display.max_columns', None)
df31_sort = df31.sort_values(by='znormalizowany średni dochód', ascending=False).rename(columns={'średni dochód gry wynajem':'średni dochód','znormalizowany średni dochód':"znormalizowany dochód"})
best_r = df31_sort.iloc[0]["tytuł"]
best_rv = df31_sort.iloc[0]["średni dochód"]
df31_sort[["id_gry","tytuł",'średni dochód', 'znormalizowany dochód']].head()
```
Najlepszą względem tak utworzonego znormalizowanego dochodu, okazała się gra o tytule `r py$best_r`, której średni dochód na grę pochodzący z wynajmu wynosi `r py$best_rv` zł.

```{python, echo=FALSE}
pd.set_option('display.max_columns', None)
df32_sort = df32.sort_values(by='znormalizowany średni dochód', ascending=False).rename(columns={'średni dochód gry sklep':'średni dochód','znormalizowany średni dochód':"znormalizowany dochód"})
best_s = df32_sort.iloc[0]["tytuł"]
best_sv = df32_sort.iloc[0]["średni dochód"]

```

Analogicznie dla sprzedaży, na wyróżnienie zasługuje `r py$best_s` o średnim dochodzie wynoszącym `r py$best_sv` zł.

```{python, echo=FALSE}
pd.set_option('display.max_columns', None)
df32_sort = df32.sort_values(by='znormalizowany średni dochód', ascending=False).rename(columns={'średni dochód gry sklep':'średni dochód','znormalizowany średni dochód':"znormalizowany dochód"})
df32_sort[["id_gry","tytuł",'średni dochód', 'znormalizowany dochód']].head()

```

```{python, echo=FALSE}
if best_sale != best_s:
  zdanie = "sposób analizy ma znaczenie, gdyż gry uznane za najbardziej dochodowe różnią się w zależności od użytej metody. Na miano gier, które zarobiły dla nas najwięcej, zasługują dwa różne tytuły."
else: 
  zdanie = "sposób analizy w tym przypadku nie miał znaczenia, gdyż gry uznane za najbardziej dochodowe były identyczne, niezależnie od użytej metody. Na miano gry, która zarobiła dla nas najwięcej, zasługuje jeden tytuł."
```
Jak widać, przykładowo analizując wyniki otrzymane dla sprzedaży, `r py$zdanie`
\section{Pytania własne}

\subsection{\textit{Który klient wydał u nas najwięcej pieniędzy?}}

Odpowiedzieć możemy na to pytanie poprzez zliczenie wszystkich transkacji danego klienta. Wynik przedstawiono w tabeli poniżej.
```{python, echo=FALSE}
connection = engine.connect()

result = connection.execute(text("WITH aaa AS ( \
SELECT id_klienta, imię, nazwisko, wiek, SUM(cena_outlet) AS 'suma_trans', COUNT(id_transakcji_outlet) AS 'ilość_trans', 'OUTLET' \
FROM outlet \
LEFT JOIN klienci USING(id_klienta) \
GROUP BY id_klienta \
UNION ALL \
SELECT id_klienta, imię, nazwisko, wiek, SUM(cena_wynajem) AS 'suma_trans', COUNT(id_transakcji_wynajem) AS 'ilość_trans', 'WYNAJEM' \
FROM wynajem \
LEFT JOIN klienci USING(id_klienta) \
GROUP BY id_klienta \
UNION ALL \
SELECT id_klienta, imię, nazwisko, wiek, SUM(cena_kupno) AS 'suma_trans', COUNT(id_transakcji_sklep) AS 'ilość_trans', 'KUPNO' \
FROM sklep \
LEFT JOIN klienci USING(id_klienta) \
GROUP BY id_klienta \
) \
SELECT id_klienta, imię, nazwisko, wiek, SUM(suma_trans) AS 'łącznie' \
FROM aaa \
GROUP BY id_klienta \
ORDER BY łącznie DESC \
LIMIT 20; \
"))

df4 = pd.DataFrame(result.fetchall(), columns=result.keys())

connection.close()
```
```{python, echo=FALSE}
df4
i, n = df4.iloc[0]['imię'], df4.iloc[0]['nazwisko']
amount = df4.iloc[0]['łącznie']
```

`r py$i` `r py$n` jest osobą, która zostawiła w naszym sklepie `r py$amount` zł, co jest najwyższą wydaną kwotą łącznie w historii.

Powyższy ranking można rozbić dodatkowo na poszczególne transakcje:

- Wynajem
```{python, echo=FALSE}
def piniondz(id, cena, tabela):
  return "SELECT id_klienta, imię, nazwisko, wiek, SUM({}) AS kwota, COUNT({}) AS ilość_transakcji \
FROM {} \
LEFT JOIN klienci USING(id_klienta) \
GROUP BY id_klienta \
ORDER BY SUM({}) DESC \
LIMIT 10;".format(cena, id, tabela, cena)

connection = engine.connect()

result = connection.execute(text(piniondz('id_transakcji_wynajem', 'cena_wynajem', 'wynajem')))

df41 = pd.DataFrame(result.fetchall(), columns=result.keys())

connection.close()
```
```{python, echo=FALSE}
df41
```

- Zakupy
```{python, echo=FALSE}
connection = engine.connect()

result = connection.execute(text(piniondz('id_transakcji_sklep', 'cena_kupno', 'sklep')))

df42 = pd.DataFrame(result.fetchall(), columns=result.keys())

connection.close()
```
```{python, echo=FALSE}
df42
```

- Zakupy w outlecie
```{python, echo=FALSE}
connection = engine.connect()

result = connection.execute(text(piniondz('id_transakcji_outlet', 'cena_outlet', 'outlet')))

df43 = pd.DataFrame(result.fetchall(), columns=result.keys())

connection.close()
```
```{python, echo=FALSE}
df43
```

\subsection{\textit{Mieszkańcy której ulicy najczęściej wypożyczali, a której najczęściej kupowali nasze gry?}}

Wiemy, że wszyscy nasi klienci mieszkają w jednej miejscowości i są chętni podawać swoje dokładne adresy zamieszkania, abyśmy przechowywali je w bazie. Zatem możemy wykorzystać te informacje i sprawdzić na której ulicy mieszka najwięcej fanów naszego sklepu. (Przy okazji możemy także się dowiedzieć, gdzie się udać po zaginioną grę, której ktoś nie zwrócił).

Wpierw wzięto pod uwagę sprzedaż. Poniższa tabela przedstawia ulice z największą ilością zakupionych gier.

```{python, echo=FALSE}

def ulica(tabela, cena, as_):
    return "SELECT REPLACE(REPLACE(REPLACE(REPLACE(REPLACE(REPLACE(REPLACE(REPLACE(REPLACE(REPLACE(adres, '0', ''), '1', ''), '2', ''), '3', ''), '4', ''), '5', ''), '6', ''), '7', ''), '8', ''), '9', '') as ulica, COUNT(*) as {}, SUM({}) wydane_$ \
            FROM {} \
            INNER JOIN klienci \
            USING(id_klienta) \
            WHERE adres NOT LIKE 'NULL' \
            GROUP BY ulica \
            ORDER BY {} DESC;".format(as_, cena, tabela, as_)
  
connection = engine.connect()

result = connection.execute(text(ulica('sklep', 'cena_kupno', 'zakupione_gry')))

df51 = pd.DataFrame(result.fetchall(), columns=result.keys())
connection.close()
ul = df51.iloc[0]["ulica"]
gr = df51.iloc[0]["zakupione_gry"]
mn = df51.iloc[0]["wydane_$"]
```
```{python, echo=FALSE}
df51.head()
```
Na szczycie rankingu znajduje się ulica `r py$ul`, której mieszkańcy kupując `r py$gr` gier, wydali łącznie `r py$mn` zł.

Oczywiście, analizę przeprowadzono także dla wynajmowanych gier.

```{python, echo=FALSE}
connection = engine.connect()

result = connection.execute(text(ulica('wynajem', 'cena_wynajem', 'wypożyczone_gry')))

df52 = pd.DataFrame(result.fetchall(), columns=result.keys())

connection.close()
ul2 = df52.iloc[0]["ulica"]
gr2 = df52.iloc[0]["wypożyczone_gry"]
mn2 = df52.iloc[0]["wydane_$"]
```
```{python, echo=FALSE}
df52.head()
```

Jak wynika z powyższej tabeli, ulica `r py$ul2` zdominowała ranking. Mieszkańcy wydali łącznie `r py$mn2` zł, wynajmując `r py$gr2` gier.
\subsection{\textit{W jakie dni sklep odnotował największą liczbę transakcji?}}

Kolejnym zagadnieniem wartym zanalizowania jest rozkład dziennych odwiedzin naszego sklepu. Szczególną uwagę należy poświęcić ilości transakcji wykonanych danego dnia oraz uzyskany dzięki nim dochód.

```{python, echo=FALSE}
connection = engine.connect()

result = connection.execute(text("WITH ulsko AS ( \
SELECT COUNT(*) as ilość, DATE(data_zakupu) as dzień, SUM(cena_kupno) as przychód \
FROM sklep \
GROUP BY dzień \
UNION ALL \
SELECT COUNT(*) as ilość, DATE(data_wynajmu) as dzień, SUM(cena_wynajem) as przychód \
FROM wynajem \
GROUP BY dzień \
UNION ALL \
SELECT COUNT(*) as ilość, DATE(data_zakupu) as dzień, SUM(cena_outlet) as przychód \
FROM outlet \
GROUP BY dzień \
) \
SELECT dzień, DATE_FORMAT(dzień, '%W') AS dzień_tygodnia, SUM(ilość) as 'ilość wizyt', SUM(przychód) as przychód \
FROM ulsko \
GROUP BY dzień \
ORDER BY SUM(ilość) DESC \
LIMIT 5; \
"))

df6 = pd.DataFrame(result.fetchall(), columns=result.keys())

connection.close()
```
```{python, echo=FALSE}
df6
```

```{python, echo=FALSE}
busy = df6.iloc[0]["dzień"]
busy_day = df6.iloc[0]["dzień_tygodnia"]
busy_visit = df6.iloc[0]["ilość wizyt"]
```

Analizując powyższą tabelę, możemy stwierdzić, że dzień z największą liczbą zrealizowanych transakcji, wynoszącą aż `r py$busy_visit` zakupów/wynajmów, to `r py$busy`, czyli pewien `r py$busy_day`.


Jednak interesować nas może także ogólny rozkład ilości transakcji realizowanych w ciągu dnia. 

```{python, echo=FALSE, results='hide'}
connection = engine.connect()

result = connection.execute(text("WITH ulsko AS ( \
SELECT COUNT(*) AS ilość, DATE(data_zakupu) AS dzień, SUM(cena_kupno) AS przychód \
FROM sklep \
GROUP BY dzień \
UNION ALL \
SELECT COUNT(*) AS ilość, DATE(data_wynajmu) AS dzień, SUM(cena_wynajem) AS przychód \
FROM wynajem \
GROUP BY dzień \
UNION ALL \
SELECT COUNT(*) as ilość, DATE(data_zakupu) as dzień, SUM(cena_outlet) as przychód \
FROM outlet \
GROUP BY dzień \
) \
SELECT dzień, SUM(ilość) as 'ilość wizyt', SUM(przychód) as przychód \
FROM ulsko \
GROUP BY dzień \
ORDER BY dzień; \
"))

df61 = pd.DataFrame(result.fetchall(), columns=result.keys())

connection.close()

visits = np.array(df61["ilość wizyt"])
revs = np.array(df61["przychód"])

mean_visits = round(np.mean(visits), 2)
mean_revs = round(np.mean(revs), 2)
med_vis = round(np.median(visits), 2)
med_revs = round(np.median(revs), 2)

if med_vis > mean_visits:
  dis_vis = "lewostronnie skośne"
else:
  dis_vis = "prawostronnie skośne"
  
if med_revs > mean_revs:
  dis_revs = "lewostronnie skośne"
else:
  dis_revs = "prawostronnie skośne"

if dis_revs == dis_vis:
  zdanie = "ich rozkłady danych są {}".format(dis_vis)
else:
  zdanie = "ich rozkłady danych są kolejno {}".format(dis_vis) + "oraz {}".format(dis_revs)

plt.hist(visits, color='#E6A4AC', bins=12)
plt.xlabel("Dzienna ilość transakcji")
plt.ylabel("Histogram ilościowy")
plt.title("Histogram ilościowy dziennych ilości transakcji")
plt.show()

plt.hist(revs, color='#E6A4AC', bins=20)
plt.xlabel("Dzienny przychód")
plt.ylabel("Histogram ilościowy")
plt.title("Histogram ilościowy dziennych przychodów")
plt.show()

bb = round(busy_visit - mean_visits,0)
```
Średnia dzienna liczba transakcji wynosi `r py$mean_visits`, a średni dochód `r py$mean_revs` zł. Wykresy, jak i wartości median (odpowiednio `r py$med_vis` oraz `r py$med_revs` zł) obu zmiennych wskazują na to, że `r py$zdanie`. Najbardziej ruchliwy dzień przekroczył średnią ilość transakcji o około `r py$bb` łącznie wynajętych/sprzedanych gier.

Oczywiście, można także przeprowadzić analizę względem najbardziej ruchliwych dni tygodni. Poniżej przedstawiono tabelę z łącznymi przychodami ze wszystkich transakcji w podziale na dzień tygodnia.

```{python, echo=FALSE}
connection = engine.connect()

result = connection.execute(text("WITH ulsko AS ( \
SELECT COUNT(*) as ilość, DATE(data_zakupu) as dzień, SUM(cena_kupno) as przychód \
FROM sklep \
GROUP BY dzień \
UNION ALL \
SELECT COUNT(*) as ilość, DATE(data_wynajmu) as dzień, SUM(cena_wynajem) as przychód \
FROM wynajem \
GROUP BY dzień \
UNION ALL \
SELECT COUNT(*) as ilość, DATE(data_zakupu) as dzień, SUM(cena_outlet) as przychód \
FROM outlet \
GROUP BY dzień \
) \
SELECT DATE_FORMAT(dzień, '%W') AS 'dzień tygodnia', SUM(ilość) as 'ilość wizyt', SUM(przychód) as przychód \
FROM ulsko \
GROUP BY DATE_FORMAT(dzień, '%W') \
ORDER BY WEEKDAY(dzień); \
"))

df62 = pd.DataFrame(result.fetchall(), columns=result.keys())

connection.close()

df6_sort = df62.sort_values(by="ilość wizyt", ascending=False)
best_trans= df6_sort.iloc[0]
df6_sort2 = df62.sort_values(by="przychód", ascending=False)
best_rev= df6_sort2.iloc[0]
if best_trans["dzień tygodnia"] == best_rev["dzień tygodnia"]:
  zdanie = "zarówno najbardziej ruchliwym jak i najbardziej dochodowym dniem tygodnia okazał się {}".format(best_rev["dzień tygodnia"])
else:
  zdanie = "najbardziej ruchliwym dniem tygodnia okazał się {}".format(best_trans["dzień tygodnia"]) + ", za to najbardziej dochodowym {}".format(best_rev["dzień tygodnia"])
most_visit = best_trans["ilość wizyt"]
big_rev = str(best_rev["przychód"])
```

```{python, echo = FALSE}
df62

```
Z powyższej tabeli można wyczytać, że `r py$zdanie`. Największa liczba transakcji wyniosła aż `r py$most_visit`, a największy łączny przychód ze wszystkich transakcji jest równy `r py$big_rev` zł. 

\subsection{\textit{Które gry z danej serii są najpopularniejsze, oraz po którą serię samą w sobie najchętniej sięgają klienci?}}

Najpierw zostaną przedstawione ogólne rankingi każdej serii gier dostępnej w sklepie.\

- Seria Monopoly
```{python, echo=FALSE}

def w_serii(gra):
    return "WITH grr AS( \
	SELECT tytuł, COUNT(id_transakcji_sklep) as ilość \
	FROM gry \
	INNER JOIN spichlerz_sklep USING(id_gry) \
	INNER JOIN sklep USING(id_spichlerz_sklep) \
	GROUP BY tytuł \
	UNION ALL \
	SELECT tytuł, COUNT(id_transakcji_wynajem) as ilość \
	FROM gry \
	INNER JOIN spichlerz_wynajem USING(id_gry) \
	INNER JOIN wynajem USING(id_spichlerz_wynajem) \
	GROUP BY tytuł \
) \
SELECT tytuł, SUM(ilość) as 'kupno+wynajem' FROM grr \
WHERE tytuł LIKE '{}%' \
GROUP BY tytuł \
ORDER BY SUM(ilość) DESC;".format(gra)
  
connection = engine.connect()

result = connection.execute(text(w_serii('Monopoly')))

df71 = pd.DataFrame(result.fetchall(), columns=result.keys())

connection.close()
```
```{python, echo=FALSE}
df71
```
- Seria Dobble
```{python, echo=FALSE}
connection = engine.connect()

result = connection.execute(text(w_serii('Dobble')))

df72 = pd.DataFrame(result.fetchall(), columns=result.keys())

connection.close()
```
```{python, echo=FALSE}
df72
```
- Seria Wsiąść do Pociągu
```{python, echo=FALSE}
connection = engine.connect()

result = connection.execute(text(w_serii('Wsiąść')))

df73 = pd.DataFrame(result.fetchall(), columns=result.keys())

connection.close()
```
```{python, echo=FALSE}
df73
```

```{python, echo=FALSE}
best_m, best_d, best_w = df71.iloc[0]['tytuł'], df72.iloc[0]['tytuł'], df73.iloc[0]['tytuł']
```
Najchętniej wybierane tytuły spośród dostępnych serii to odpowiednio `r py$best_m`, `r py$best_d` oraz `r py$best_w`.

Natomiast jeżeli chodzi o najpopularniejszą serię gier, możemy dane przedstawić w tabeli sumującej wszystkie transkacje.

```{python, echo=FALSE}

connection = engine.connect()

result = connection.execute(text("WITH grr AS( \
	SELECT tytuł, COUNT(id_transakcji_sklep) as ilość \
	FROM gry \
	INNER JOIN spichlerz_sklep USING(id_gry) \
	INNER JOIN sklep USING(id_spichlerz_sklep) \
	GROUP BY tytuł \
	UNION ALL \
	SELECT tytuł, COUNT(id_transakcji_wynajem) as ilość \
	FROM gry \
	INNER JOIN spichlerz_wynajem USING(id_gry) \
	INNER JOIN wynajem USING(id_spichlerz_wynajem) \
	GROUP BY tytuł \
) \
SELECT CASE WHEN tytuł LIKE 'Wsiąść%' THEN 'Wsiąść do Pociągu' \
				WHEN tytuł LIKE 'Monopoly%' THEN 'Monopoly' \
				WHEN tytuł LIKE 'Dobble%' THEN 'Dobble' \
				END AS seria, sum(ilość) AS suma, AVG(ilość)*2 AS średnia FROM grr \
WHERE CASE WHEN tytuł LIKE 'Wsiąść%' THEN 'Wsiąść do Pociągu' \
			  WHEN tytuł LIKE 'Monopoly%' THEN 'Monopoly' \
			  WHEN tytuł LIKE 'Dobble%' THEN 'Dobble' \
			  END NOT LIKE 'NULL' \
GROUP BY seria \
ORDER BY suma DESC;"))

df74 = pd.DataFrame(result.fetchall(), columns=result.keys())

connection.close()

```
```{python, echo=FALSE}
df74
```
```{python, echo=FALSE}
best_seria = df74.iloc[0]['seria']
best_suma = df74.iloc[0]['suma']
df74['średnia'] = df74['średnia'].astype(float)
best_srednia = df74['średnia'].idxmax()
best_avg_game = df74.loc[best_srednia, 'seria']
```

Sumując wszystkie transakcje, tj. zakupy w sklepie oraz outlecie i wypożyczenia gier, przez ostatni rok najwięcej ich się uzbierało dla serii `r py$best_seria` w liczbie `r py$best_suma`. Jednak gdy spojrzy się na wartości średnie (wymieniona suma transakcji dzielona na ilość dostępnych gier w serii), to najwyższą taką wartość zanotowano dla serii `r py$best_avg_game`.














